Minutes et répertoires du notaire Yves BOURGEOIS, 20 septembre 1539 - 26 août 1549 (étude XXXIII)
Archives nationales
- Minutes de Yves BOURGEOIS, 15 octobre 1532 - 26 août 1549; MC/ET/XXXIII/16 - MC/ET/XXXIII/23
  - Minutes. 1543, 28 mars - 1545, 2 avril, 28 mars 1543 - 2 avril 1545; MC/ET/XXXIII/19; registres (3). Document détérioré.
    - Bail, pour trois ans, par Pierre Bonnemère, hôtelier, au Mont Sainte-Geneviève, près le cimetière, maison à l'enseigne des Trois Tranchoirs rouges, contiguë à l'hôtel de Nevers, à Jean d'Agincourt, fruitier, rue des Amandiers, maison à l'enseigne des Chats en cage, d'une cave et d'un grenier, dépendant de ladite maison des Tranchoirs rouges, moyennant, par an, 12 l. t. pour la cave et 6 l. t. pour le grenier., 21 mai 1543; MC/ET/XXXIII/19; fol. 68 Vo
      Ernest Coyecque, Recueil d'actes notariés relatifs à l'histoire de Paris et de ses environs au XVIe siècle [étude XXXIII], t. I, 1498-1545 [3608 actes], Paris, 1905, p. 540, notice n° 2944 (instrument de recherche imprimé dématérialisé dont la version intégrale est accessible en ligne par la rubrique 'Autres instruments de recherche', voir contexte dans le Plan d’orientation général - Notaires de Paris, guides thématiques du Minutier).
      bail; Amandiers (rue des); Nevers (hôtel de); Montagne-Sainte-Geneviève (hameau); Bonnemère, Pierre; Agincourt, Jean d'; commerçant; hôtelier
    - Ratification par Pierre Waignart, prêtre, chanoine prébendé en l'église Notre-Dame-des-Champs, près de Beaumont-sur-Oise, demeurant rue de Sorbonne, du bail de sa prébende, pour trois ans, passé par son procureur, Jean Secrétain, prêtre, chanoine prébendé en ladite église, à François Pelisson et Ferry Chefdeville, marchands, audit Beaumont, à charge d'assurer le service religieux et de payer, par an, 20 l. t., et révocation de la procuration passée, dans ce but, au nom de Galeran de Cambronne., 21 mai 1543; MC/ET/XXXIII/19; fol. 69
      Ernest Coyecque, Recueil d'actes notariés relatifs à l'histoire de Paris et de ses environs au XVIe siècle [étude XXXIII], t. I, 1498-1545 [3608 actes], Paris, 1905, p. 540, notice n° 2945 (instrument de recherche imprimé dématérialisé dont la version intégrale est accessible en ligne par la rubrique 'Autres instruments de recherche', voir contexte dans le Plan d’orientation général - Notaires de Paris, guides thématiques du Minutier).
      ratification; procuration; Sorbonne (rue de); Beaumont-sur-Oise (Val-d'Oise); Waignart, Pierre; Secrétain, Jean; Pelisson, François; Chefdeville, Ferry; chanoine; commerçant; prêtre
    - Bail de sa cure, pour trois ans, par Pierre Picart, prêtre, docteur régent en la Faculté de théologie en l'Université de Paris, boursier du collège de Sorbonne, y demeurant, curé de Saint-Remy-en-l'eau, au diocèse de Beauvais, 'si tant et longuement il est curé de lad. cure', à Gilles de la Folie, prêtre, demeurant à Saint-Remy-en-l'eau, moyennant, par an, 150 l. t. et dix aunes de toile de chanvre, 'bon à faire chemises', et à charge de résider audit lieu et d'héberger le bailleur, ses trois compagnons et leurs quatre chevaux, quatre fois l'an, six jours chaque fois; [Suite de la description dans les informations complémentaires], 29 mai 1543; MC/ET/XXXIII/19; fol. 71
      obligation pour le preneur, s'il voulait prendre un prêtre pour l'aider, de donner la préférence à François Rohault, prêtre, ancien vicaire de ladite cure.
      Caution solidaire de Joachim des Boutins, laboureur, à Saint-Remy-en-l'eau.
      Ernest Coyecque, Recueil d'actes notariés relatifs à l'histoire de Paris et de ses environs au XVIe siècle [étude XXXIII], t. I, 1498-1545 [3608 actes], Paris, 1905, p. 541, notice n° 2946 (instrument de recherche imprimé dématérialisé dont la version intégrale est accessible en ligne par la rubrique 'Autres instruments de recherche', voir contexte dans le Plan d’orientation général - Notaires de Paris, guides thématiques du Minutier).
      bail; cautionnement; Beauvais (Oise); Sorbonne; Saint-Remy-en-l'Eau (Oise); Rohault, François; La Folie, Gilles de; Des Boutins, Joachim; Picart, Pierre; ecclésiastique; docteur d'université; étudiant; prêtre; curé; agriculteur
    - Marché entre Nicolas Proyart, teinturier en cuirs, bourgeois de Paris, grand rue Saint-Jacques, et Jean Mestret, tanneur, à Nonancourt, 'à troys lieues prés de Dreux', pour la fourniture à celui-ci de quinze cents cuirets prêts à tanner, à prendre à Saint-Marcel, en l'abattis de Pierre Heudon, dont un tiers a été déjà livré, cinq cents le seront dans cinq semaines, et le reste dans cinq nouvelles semaines; prix: 150 l. t., dont un tiers payable dans cinq semaines, un tiers payable à la fin de la livraison et le reste quinze jours après cette dernière date; annulation d'un mar ché antérieur, en date du 25 janvier 1543, et quittance générale et réciproque pour toutes affaires passées., 2 juin 1543; MC/ET/XXXIII/19; fol. 78
      Ernest Coyecque, Recueil d'actes notariés relatifs à l'histoire de Paris et de ses environs au XVIe siècle [étude XXXIII], t. I, 1498-1545 [3608 actes], Paris, 1905, p. 541, notice n° 2947 (instrument de recherche imprimé dématérialisé dont la version intégrale est accessible en ligne par la rubrique 'Autres instruments de recherche', voir contexte dans le Plan d’orientation général - Notaires de Paris, guides thématiques du Minutier).
      marché; Saint-Marcel (faubourg); Saint-Jacques (rue); Nonancourt (Eure); Heudon, Pierre; Proyart, Nicolas; Mestret, Jean; tanneur; teinturier blanchisseur
    - Engagement par Antoine Joberton, maître ès arts en l'Université de Paris, demeurant au collège de Lisieux, à l'égard de Denis Garrel, prêtre, maître ès arts, prébendé en l'église de Montbrison, maître des écoles de la ville de Montbrison, actuellement logé au collège de Sorbonne, 'de regenter, pour et soubz led. Garrel, ésd. escolles de Montbry son, et ce par le temps de deux ans entiers, qui commanceront du jour et feste monsr Sainct Jehan Baptiste ..., et en ce faisant, faire par chascun jour quatre lecons, à telles heures et de telz livres qu'il luy sera ordonné et que bon semblera aud. Garrel, maistre et principal desd. escolles, et en icelles escolles et lieu accoustumé aud. Montbryson; [Suite de la description dans les informations complémentaires], 4 juin 1543; MC/ET/XXXIII/19; fol. 80 Vo
      aussi faire faire les disputations en la maniere accoustumée aux escolliers ..., iceulx escolliers instruyre et endoctriner en bonnes meurs, et faire en oultre tout son pouvoir et debvoir en ce que ung regent est tenu de faire en tel cas....
      Et pour ce faire sera tenu... aller demourer et faire sa continuelle demourance et ordinaire residence et prandre logys, à ses despens, au plus prés desd. escolles et le myeulx convenable que faire pourra.
      En quoy faisant... prandra icelluy Joberton... la tierce partie et portion esgalle de tous et chascuns les prouffictz generaulx qui proviendront des escolliers ... comme des dix solz tournois que chascun escollier allant ausd. escolles est tenu payer pour le droict d'icelles, que aultres droict generaulx, et oultre ce aura... à son seul prouffict tous et chascuns les droictz de chambre que les escolliers ont accoustumé de payer aux regens et que ung regent a accoustumé de prandre sur les escolliers, et ce de ceulx seullement qu'il aura et pourra avoir en la chambre et logys que icelluy Joberton pourra avoir et où il sera logé, qui sera, comme dict est, au plus prés desd. escolles que faire pourra.
      Et led. Garrel ... prandra à son seul prouffict toutes et chascunes les collectes accoustumées, en faisant par luy sur icelles collectes les frayz accoustumez ...'.
      Ernest Coyecque, Recueil d'actes notariés relatifs à l'histoire de Paris et de ses environs au XVIe siècle [étude XXXIII], t. I, 1498-1545 [3608 actes], Paris, 1905, p. 541, notice n° 2948 (instrument de recherche imprimé dématérialisé dont la version intégrale est accessible en ligne par la rubrique 'Autres instruments de recherche', voir contexte dans le Plan d’orientation général - Notaires de Paris, guides thématiques du Minutier).
      Montbrison (Loire); Lisieux (collège de); Sorbonne; Joberton, Antoine; Garrel, Denis; prêtre
    - Jean Chenu, écuyer, seigneur du Bellay, rue Galande, maison de Jean Cochet, couturier, s'engage à verser à Jean Gaultier, valet de chambre du cardinal de Tournon, une commission de cent-vingt écus d'or soleil, lorsqu'il lui aura trouvé acquéreur pour ladite seigneurie., 9 juin 1543; MC/ET/XXXIII/19; fol. 93 Vo
      Ernest Coyecque, Recueil d'actes notariés relatifs à l'histoire de Paris et de ses environs au XVIe siècle [étude XXXIII], t. I, 1498-1545 [3608 actes], Paris, 1905, p. 542, notice n° 2950 (instrument de recherche imprimé dématérialisé dont la version intégrale est accessible en ligne par la rubrique 'Autres instruments de recherche', voir contexte dans le Plan d’orientation général - Notaires de Paris, guides thématiques du Minutier).
      obligation; Galande (rue); Le Bellay-en-Vexin (Val-d'Oise); Chenu, Jean; Cochet, Jean; Gaultier, Jean; tailleur d'habits; employé de maison
    - Bail, pour six ans, par Nicolas Boucher, compagnon libraire, grand rue Saint-Jacques, en la maison de son oncle, Poucet Le Preux, l'un des quatre grands libraires jurés de l'Université, bourgeois de Paris, à Nicolas Poulle, laboureur et tonnelier, à Saint-Denis en France, d'une maison, cour, étables et jardin, à Saint-Denis en France, rue de Compoise, et d'un arpent de pré et saussaie, joignant le pré de la Couche, près la maladrerie Saint-Ladre, près Saint-Denis, ladite maison occupée par le preneur, au lieu et place de Louis Boucher, procureur et praticien, à Saint-Denis, frère du bailleur; [Suite de la description dans les informations complémentaires], 9 juin 1543; MC/ET/XXXIII/19; fol. 88 Vo
      ledit bail consenti moyennant 14 l. t. de loyer an nuel pour la maison, payables à la Toussaint, et à charge, pour le reste, de cultiver, pour le bailleur, demi-arpent et demi-quartier de vigne, en trois pièces, dont deux sises à Épinay, lieu-dit Sely-Voie, et l'autre au lieu-dit les Plâtres, près Saint-Denis.
      Annulation d'un bail antérieur, en date du 26 octobre 1542, relatif à la maison seulement.
      Ernest Coyecque, Recueil d'actes notariés relatifs à l'histoire de Paris et de ses environs au XVIe siècle [étude XXXIII], t. I, 1498-1545 [3608 actes], Paris, 1905, p. 542, notice n° 2949 (instrument de recherche imprimé dématérialisé dont la version intégrale est accessible en ligne par la rubrique 'Autres instruments de recherche', voir contexte dans le Plan d’orientation général - Notaires de Paris, guides thématiques du Minutier).
      bail; renonciation; Saint-Jacques (rue); Saint-Denis (Seine-Saint-Denis); Le Preux, Poncet (1481-1559); Boucher, Nicolas; Poulle, Nicolas; Boucher, Louis; libraire; juriste; agriculteur; tonnelier; libraire
    - Bail, pour neuf ans, par Pierre Rémon, seigneur de Courcelles et de 'Jomeron', conseiller au Conseil privé, avocat en Parlement, à Jacques Chantelou, meunier, à La Trinité sous Châteaufort, de deux moulins à eau, l'un à tan, l'autre à blé, contigus, sis à Gif, et de quatre arpents et demi de pré, voisins desdits moulins; obligation pour le preneur de résider aux moulins, de planter et d'entretenir, outre ceux qui y sont déjà, 'toute et telle quantité de plantas de saulx qu'il luy seront baillez ..., ésquelz saulx neantmoings led. preneur ne prandra aucune chose...', et de payer, chaque année, 67 l. 10 s. t. et deux chapons gras; [Suite de la description dans les informations complémentaires], 21 juin 1543; MC/ET/XXXIII/19; fol. 105
      en cas de décès du preneur, le bailleur aura le droit de désigner, pour tenir les moulins, sa veuve ou tel de ses héritiers qu'il lui conviendra.
      Obligation pour Jacques Chantelou de fournir cautions solidaires.
      Renonciation par Jean Moucheron, meunier auxdits moulins, à la portion restant encore à courir du bail à lui consenti par Philippe Rémon, frère du bailleur, agissant pour ce dernier.
      Ernest Coyecque, Recueil d'actes notariés relatifs à l'histoire de Paris et de ses environs au XVIe siècle [étude XXXIII], t. I, 1498-1545 [3608 actes], Paris, 1905, p. 542, notice n° 2951 (instrument de recherche imprimé dématérialisé dont la version intégrale est accessible en ligne par la rubrique 'Autres instruments de recherche', voir contexte dans le Plan d’orientation général - Notaires de Paris, guides thématiques du Minutier).
      bail; cautionnement; Gif-sur-Yvette (Essonne); Châteaufort (Yvelines); Rémon, Pierre; Moucheron, Jean; Chantelou, Jacques; Rémon, Philippe; meunier; avocat au parlement (Ancien Régime); magistrat
    - Vente par Jean Melleré, 'pyonnier', aux faubourgs de Paris, hors la porte Saint-Jacques, maison à l'enseigne de la Couronne, marié à Marion Gallet, à Jean 'Le Nyeps', prêtre, demeurant à Chevreuse, du cinquième par indivis dans le quart par indivis d'une maison, sise à Chevreuse, lieu-dit le Vieux Marché au blé, provenant de la succession de son beau-père, Robert Gallet; prix: 4 l. 10 s. t., 27 juin 1543; MC/ET/XXXIII/19; fol. 111 Vo
      Ernest Coyecque, Recueil d'actes notariés relatifs à l'histoire de Paris et de ses environs au XVIe siècle [étude XXXIII], t. I, 1498-1545 [3608 actes], Paris, 1905, p. 542, notice n° 2952 (instrument de recherche imprimé dématérialisé dont la version intégrale est accessible en ligne par la rubrique 'Autres instruments de recherche', voir contexte dans le Plan d’orientation général - Notaires de Paris, guides thématiques du Minutier).
      acte de vente; marché; Saint-Jacques (porte); Saint-Jacques (faubourg); Chevreuse (Yvelines); Melleré, Jean; Le Nyeps, Jean; Gallet, Robert; Gallet, Marion; prêtre; militaire du rang
    - Mise en apprentissage, pour trois ans, et mise en service, pour les six années suivantes, de Claude Trebert, âgé de dix-sept à dix-huit ans, originaire de Mézy, près Meulan, fils de Mathurin Trebert, voiturier par terre, à Mézy, chez Pierre Le Mélais, papetier, rue Judas, maison à l'enseigne de l'Image Sainte-Anne, qui lui fournira le gîte et le couvert, et lui donnera 100 s. t. par chaque année d'apprentissage, pour son habillement et son entretien, 10 l. t. par an, pendant les trois années suivantes, et 20 l. t. par an pour le reste du temps., 29 juin 1543; MC/ET/XXXIII/19; fol. 116 Vo
      Ernest Coyecque, Recueil d'actes notariés relatifs à l'histoire de Paris et de ses environs au XVIe siècle [étude XXXIII], t. I, 1498-1545 [3608 actes], Paris, 1905, p. 542, notice n° 2953 (instrument de recherche imprimé dématérialisé dont la version intégrale est accessible en ligne par la rubrique 'Autres instruments de recherche', voir contexte dans le Plan d’orientation général - Notaires de Paris, guides thématiques du Minutier).
      contrat d'apprentissage; Judas (rue); Sainte-Anne (image); Mézy-sur-Seine (Yvelines); Le Mélais, Pierre; Trebert, Claude; Trebert, Mathurin; papetier; transporteur de marchandises; papetier
    - Procuration passée par Gilles Vallon, prêtre, rue Saint-Nicolas-du-Chardonneret, maison à l'enseigne de la Navette, au nom de son frère, Jean Vallon, laboureur, à Saint-Aubin-de-Courteraie, au diocèse de Séez, à l'effet de prendre sa cure à bail, de dom Simon Moreau, religieux de Saint-Évroult, au diocèse de Lisieux, curé de Saint-Aubin-de-Courteraie., 29 juin 1543; MC/ET/XXXIII/19; fol. 117 Vo
      Ernest Coyecque, Recueil d'actes notariés relatifs à l'histoire de Paris et de ses environs au XVIe siècle [étude XXXIII], t. I, 1498-1545 [3608 actes], Paris, 1905, p. 542, notice n° 2954 (instrument de recherche imprimé dématérialisé dont la version intégrale est accessible en ligne par la rubrique 'Autres instruments de recherche', voir contexte dans le Plan d’orientation général - Notaires de Paris, guides thématiques du Minutier).
      procuration; Lisieux (Calvados); Sées (Orne); Saint-Nicolas-du-Chardonnet (rue); Navette (enseigne de la); Saint-Aubin-de-Courteraie (Orne); Moreau, Simon; Vallon, Jean; Vallon, Gilles; prêtre; agriculteur; religieux; curé
    - Bail, pour trois ans, par André Riboteau, prêtre, notaire de la conservation des privilèges apostoliques de l'Université de Paris, agissant comme usufruitier, à Jean de 'Montuelle', procureur du collège 'des Dormans', dit de Beauvais, d'une maison, cour et jardin, 'au lieu de Sainct Marceau', rue du Bon Puits, contiguë d'un côté à la maison à l'enseigne du Pot de fer, et des meubles qui s'y trouvent, savoir un châlit neuf, en chêne, un grand banc, un mortier avec son pilon; prix: 20 l. t. par an; faculté pour le bailleur de loger un cheval dans l'étable et de congédier le preneur en cas de scandale et plainte des voisins; [Suite de la description dans les informations complémentaires], 30 juin 1543; MC/ET/XXXIII/19; fol. 119
      obligation pour le preneur d'entretenir le parterre du jardin, de planter des marcottes autour du jardin, et faculté de résilier, en prévenant le bailleur six semaines à l'avance.
      Ernest Coyecque, Recueil d'actes notariés relatifs à l'histoire de Paris et de ses environs au XVIe siècle [étude XXXIII], t. I, 1498-1545 [3608 actes], Paris, 1905, p. 543, notice n° 2955 (instrument de recherche imprimé dématérialisé dont la version intégrale est accessible en ligne par la rubrique 'Autres instruments de recherche', voir contexte dans le Plan d’orientation général - Notaires de Paris, guides thématiques du Minutier).
      bail; obligation; Bon-Puits (rue du); Pot de Fer (enseigne du); Beauvais (collège de); Saint-Marcel (faubourg); Montuelle, Jean de; Riboteau, André; notaire; prêtre
    - Procuration passée par Nicole Crespin, avocat en Parlement, garde de la prévôté de Pierrefonds, au duché de Valois, au nom de François Tévenet, docteur régent en la Faculté de décret, pour résigner son office au profit de Jean Gosset, licencié en droits, avocat aux sièges royaux du bailliage de Valois., 2 juillet 1543; MC/ET/XXXIII/19; fol. 121
      Ernest Coyecque, Recueil d'actes notariés relatifs à l'histoire de Paris et de ses environs au XVIe siècle [étude XXXIII], t. I, 1498-1545 [3608 actes], Paris, 1905, p. 543, notice n° 2956 (instrument de recherche imprimé dématérialisé dont la version intégrale est accessible en ligne par la rubrique 'Autres instruments de recherche', voir contexte dans le Plan d’orientation général - Notaires de Paris, guides thématiques du Minutier).
      procuration; Pierrefonds (Oise); Gosset, Jean; Crespin, Nicole; Tévenet, François; docteur d'université; avocat au parlement (Ancien Régime); étudiant; militaire du rang
    - Reconnaissance par Jean Gosset, licencié en droits, avocat aux sièges royaux du bailliage de Valois, demeurant à Crépy-en-Valois, au profit de Nicole Crespin, avocat en Parlement, prévôt de Pierrefonds, d'une créance de 195 l. t., à rembourser à ce dernier au premier août prochain., 2 juillet 1543; MC/ET/XXXIII/19; fol. 121 Vo
      Ernest Coyecque, Recueil d'actes notariés relatifs à l'histoire de Paris et de ses environs au XVIe siècle [étude XXXIII], t. I, 1498-1545 [3608 actes], Paris, 1905, p. 543, notice n° 2957 (instrument de recherche imprimé dématérialisé dont la version intégrale est accessible en ligne par la rubrique 'Autres instruments de recherche', voir contexte dans le Plan d’orientation général - Notaires de Paris, guides thématiques du Minutier).
      reconnaissance; Crépy-en-Valois (Oise); Pierrefonds (Oise); Gosset, Jean; Crespin, Nicole; avocat au parlement (Ancien Régime); étudiant; prévôt (Ancien Régime); avocat
    - Bail, pour cinq ans, par Jean des Rois, prêtre, chapelain de la chapelle Saint-Pierre et Saint-Paul en l'église Saint-Benoît-le-Bien-Tourné, demeurant à Rouen, représenté par Guillaume Langlois, marchand, bourgeois de Paris, rue Saint-Jean-de-Beauvais, maison à l'enseigne des Connins, à Gui de Mantes, 'orologeur et serrusier', rue des Carmes, maison de l'Image Saint-Martin, d'une maison, rue des Carmes, à l'enseigne de l'Image Saint-Pierre et Saint-Paul, propriété de ladite chapelle, moyennant, par an, 70 l. t., avec obligation pour le preneur de faire de menues réparations n'excédant pas 5 s. t., et avec faculté pour le bailleur de résilier le bail, en prévenant le preneur trois termes à l'avance, dans le cas où il résignerait ladite chapelle ou permuterait., 4 juillet 1543; MC/ET/XXXIII/19; fol. 126
      Ernest Coyecque, Recueil d'actes notariés relatifs à l'histoire de Paris et de ses environs au XVIe siècle [étude XXXIII], t. I, 1498-1545 [3608 actes], Paris, 1905, p. 543, notice n° 2958 (instrument de recherche imprimé dématérialisé dont la version intégrale est accessible en ligne par la rubrique 'Autres instruments de recherche', voir contexte dans le Plan d’orientation général - Notaires de Paris, guides thématiques du Minutier).
      bail; obligation; Saint-Jean-de-Beauvais (rue); Carmes (rue des); Saint-Benoît (église); Saint-Martin (image); Des Rois, Jean; Langlois, Guillaume; Mantes, Gui de; horloger; serrurier
    - Procuration passée par ledit Jean de Bar { voir no 2885=2959}, rue Saint-Hilaire, maison à l'enseigne de la Belle Image, dûment autorisé par son père, au nom dudit François de Peyrat, à l'effet de bailler ladite cure, pour trois ans, à compter de l'expiration du bail consenti audit procureur, au prix minimum de 80 l. t. par an., 4 juillet 1543; MC/ET/XXXIII/19; fol. 128 Vo
      Ernest Coyecque, Recueil d'actes notariés relatifs à l'histoire de Paris et de ses environs au XVIe siècle [étude XXXIII], t. I, 1498-1545 [3608 actes], Paris, 1905, p. 543, notice n° 2960 (instrument de recherche imprimé dématérialisé dont la version intégrale est accessible en ligne par la rubrique 'Autres instruments de recherche', voir contexte dans le Plan d’orientation général - Notaires de Paris, guides thématiques du Minutier).
      bail; procuration; Rouen (Seine-Maritime); Eu (Seine-Maritime); Cornil (Corrèze); Saint-Hilaire (rue); Belle Image (enseigne de la); Sainte-Geneviève (image); Bar, Jean de; Bar, François de; Peyrat, François de; étudiant; curé; avocat au parlement (Ancien Régime)
    - Bail, pour un an, de la cure de Saint-Remy-la-Campagne, aux comté d'Eu et diocèse de Rouen, par François de Bar, écuyer, seigneur de La Chapoulie et de Cornil en Limousin, demeurant ordinairement à Cornil, actuellement logé rue Saint-Hilaire, maison à l'enseigne de la Belle Image, et par son fils, Jean de Bar, écolier étudiant en l'Université de Paris, curé de ladite cure, à François de Peyrat, licencié en droits, avocat en Parlement, rue Saint-Jean-en-Grève, maison à l'enseigne de Sainte-Geneviève moyennant 50 l. t., 4 juillet 1543; MC/ET/XXXIII/19; fol. 128
      Ernest Coyecque, Recueil d'actes notariés relatifs à l'histoire de Paris et de ses environs au XVIe siècle [étude XXXIII], t. I, 1498-1545 [3608 actes], Paris, 1905, p. 543, notice n° 2959 (instrument de recherche imprimé dématérialisé dont la version intégrale est accessible en ligne par la rubrique 'Autres instruments de recherche', voir contexte dans le Plan d’orientation général - Notaires de Paris, guides thématiques du Minutier).
      bail; Rouen (Seine-Maritime); Eu (Seine-Maritime); Cornil (Corrèze); Saint-Hilaire (rue); Belle Image (enseigne de la); Sainte-Geneviève (image); Bar, Jean de; Bar, François de; Peyrat, François de; étudiant; curé; avocat au parlement (Ancien Régime)